# 请教陈版主，债务重组问题

提问人：chenrushuai 时间：2023-03-08 17:49:56
bb060acaa3b66d41e008671cef3d467.png
(111.55 KB, 下载次数: 6)
2023-3-8 18:02 上传

回答人：chenyiwei
从主帖信息来看，该合伙企业很可能是由有限合伙人E控制的（持股份额最大且为劣后级）。如果E原先就是D的母公司，则其并未丧失对D的控制权。
债权人A、B将其债权转为在合伙企业中所享有的权益，由于合伙企业一般为有限寿命主体，且A、B为优先级LP，故在E的合并报表中，对于A、B所持有的份额仍属于金融负债而不饿能转为权益。
A、B持有D的债权和股权这两者是不能重复的，事实上也不可能重复。通过以取得的债权对合伙企业出资，E以D的股权对合伙企业出资，事实上间接享有部分股权，但因为A、B是优先级LP，实际上其所持有的合伙份额更偏向于“债性”。